【裁判字號】    98,中交簡上,106
【裁判日期】    980326
【裁判案由】    公共危險
【裁判全文】
臺灣臺中地方法院刑事判決         98年度中交簡上字第106號
上  訴  人  臺灣臺中地方法院檢察署檢察官
被      告  乙○○
上列上訴人因被告公共危險案件，不服本院臺中簡易庭九十七年
度中交簡字第二六九九號中華民國九十七年十二月十日第一審簡
易判決（聲請簡易判決處刑案號：臺灣臺中地方法院檢察署九十
七年度速偵字第四九八二號），提起上訴，本院管轄之第二審合
議庭判決如下：
    主    文
上訴駁回。
    犯罪事實
一、乙○○自民國九十七年十一月二十七日凌晨零時許起至同日
    凌晨四時四十分許止，在臺中市○區○○路與柳川西路口之
    某卡拉OK店內，飲用高粱酒，已達不能安全駕駛動力交通工
    具之程度，竟仍駕駛車牌號碼Ｊ五－五五九二號自小客車上
    路。嗣於同日凌晨五時七分許，途經臺中市○區○○路與進
    化北路口時，不慎追撞前方由甲○○所駕駛，正停等紅燈之
    車牌號碼四二六二－ＵＥ號自小客車，所幸無人受傷。經警
    據報到場處理，並測試乙○○之吐氣式酒精濃度值達每公升
    ０‧八九毫克而查獲。
二、案經臺中市警察局第二分局報告臺灣臺中地方法院檢察署檢
    察官偵查後聲請簡易判決處刑。
    理    由
一、上揭犯罪事實，業據被告乙○○於警詢、偵查及本院審理中
    坦承不諱，核與被害人甲○○於警詢時指述之情節相符，復
    有臺中市警察局第二分局員警職務報告、吐氣酒精濃度測試
    值紙、刑法第一百八十五條之三之查獲後測試、觀察職務報
    告、道路交通事故現場圖、道路交通事故調查報告表（一）
    、（二）、臺中市警察局舉發違反道路交通管理事件通知單
    各一份及現場照片八張在卷可稽，足見被告之自白確與事實
    相符，堪予採信。本件事證明確，被告犯行洵堪認定，應依
    法論科。
二、核被告乙○○所為，係犯刑法第一百八十五條之三之公共危
    險罪。上訴人上訴意旨謂：「原審判決乙○○服用酒類，不
    能安全駕駛動力交通工具而駕駛，處拘役五十日之罪刑，固
    非無見。然據被害人甲○○具狀請求上訴，略以：被告乙○
    ○酒醉駕駛，而自後追撞其所駕駛車牌號碼四二六二－ＵＥ
    號自小客車，所幸無人受傷，然上開車輛卻因撞擊造成嚴重
    損害，被告卻完全無賠償之意願乙情觀之，被告乙○○飲酒
    達不能安全駕駛仍心存僥倖開車上路，顯已枉顧用路人之安
    全。更因此追撞甲○○所駕駛之車輛，已實際造成損害，較
    單純酒醉駕駛未實際造成危害之情節為重，且被告無賠償之
    意，難認其已深切反省錯誤。綜上，原審判決既仍存有如上
    所述之量刑過輕、認事用法之違誤，實難認判決允當，請將
    原判決撤銷，更為適當合法之判決」等語。惟按刑罰之量定
    ，固應審酌刑法第五十七條所列各款事由及一切情狀，為酌
    量輕重之標準，並非漫無限制，惟量刑輕重係屬事實審法院
    得依職權自由裁量之事項，苟已斟酌刑法第五十七條各款所
    列情狀而未逾越法定刑度，不得遽指為違法；且在同一犯罪
    事實與情節，如別無其他加重或減輕之原因，下級審量定之
    刑，亦無過重或失輕之不當情形，則上級審法院對下級審法
    院之職權行使，原則上應予尊重（最高法院七十二年度臺上
    字第六六九六號、七十五年度臺上字第七０三三號判例及八
    十五年度臺上字第二四四六號判決意旨參照）。經查，本案
    原審既以被告罪證明確，適用刑法第一百八十五條之三、第
    四十一條第一項前段、刑法施行法第一條之一第一項等規定
    予以論罪，判處被告乙○○拘役五十日，如易科罰金，以新
    臺幣一千元折算一日。核其認事用法及量刑既在法定刑之內
    ，並未逾法律規定之範圍，且無明顯違背正義，而量刑本屬
    法院就個案為裁量之職權，難謂有何違法失當之處，則揆諸
    上開實務見解意旨，當應予維持，且本件被告與被害人甲○
    ○業於九十七年十二月三十日達成和解，有被害人之刑事撤
    銷上訴狀一紙在卷可佐。基此，上訴人未能具體指摘原判決
    之認事用法有何疏漏或違誤之處，即對原判決提起上訴，認
    原審所為之量刑過輕有所不當，自屬無理由，應予駁回。
據上論斷，應依刑事訴訟法第四百五十五條之一第一項、第三項
、第三百六十八條，判決如主文。
中    華    民    國    98    年    3    月    26    日
                  刑事第十四庭  審判長法  官  江奇峰
                                      法  官  廖純卿
                                      法  官  林學晴
以上正本證明與原本無異
不得上訴。
                                      書記官  簡雅文
中    華    民    國    98    年    3    月    26    日


司法院資訊處製作；財團法人民間司法改革基金會備份。
